臺灣新竹地方法院刑事裁定
111年度單禁沒字第256號
聲  請  人  臺灣新竹地方檢察署檢察官
被      告  曾錦偉


上列聲請人聲請單獨宣告沒收案件（111年度聲沒字第242號，偵
查案號：111年度毒偵緝字第530號、111年度毒偵緝字第531號及
111年度毒偵緝字第532號），本院裁定如下：
    主  文
扣案如附表所示之物，均沒收銷燬之。
    理  由
一、本件聲請意旨略以：被告曾錦偉於㈠民國109年7月14日中午1
    2時許，在新竹地區仰德社區某工地內，非法施用第二級毒
    品甲基安非他命1次，嗣經警於109年7月14日晚間7時30分許
    ，採集其尿液送驗後，結果呈安非他命及甲基安非他命陽性
    反應而查獲上情。㈡復於111年1月19日凌晨1時許，在其位於
    新竹縣○○市○○○街000巷00弄0號住處內，非法同時施用第一
    級毒品海洛因及第二級毒品甲基安非他命1次。嗣經警於111
    年1月21日凌晨2時50分許，在桃園市○○區○○街00號前查獲，
    並扣得附表編號1至編號2所示之物。㈢又於111年4月12日下
    午3時許，在新竹縣○○鄉○○路0段000巷00弄00號第1802室內
    ，非法施用第一級毒品海洛因及第二級毒品甲基安非他命各
    1次，嗣經警於111年4月12日下午4時3分許，在上址查獲上
    情，並扣得附表編號3所示之物。而被告上開㈠施用毒品案件
    ，經本院於110年3月10日以110年度毒聲字第97號裁定送觀
    察勒戒，被告經送執行觀察勒戒後，認無繼續施用毒品傾向
    ，業於111年9月27日執行完畢釋放出所。又上開㈡、㈢案件應
    為前開觀察、勒戒執行完畢之效力所及，是上開三案件，經
    臺灣新竹地方檢察署檢察官以111年度毒偵緝字第530號、第
    531號及第532號為不起訴處分確定，有該不起訴處分書在卷
    足稽，惟本案查獲時扣得如附表各編號所示之物，核屬毒品
    危害防制條例第18條第1 項前段所規定之違禁物，爰依刑法
    第40條第2項、第3項之規定宣告沒收銷燬等語。
二、按查獲之第一級、第二級毒品及專供製造或施用第一、二級
    毒品之器具，不問屬於犯人與否，均沒收銷燬之；且違禁物
    或專科沒收之物，得單獨宣告沒收，毒品危害防制條例第18
    條第1項前段，刑法第40條第2項分別定有明文。
三、經查：
  ㈠被告曾錦偉於①109年7月14日中午12時許，在新竹地區仰德社
    區某工地內，非法施用第二級毒品甲基安非他命1次，嗣經
    警於109年7月14日晚間7時30分許，採集其尿液送驗後，結
    果呈安非他命及甲基安非他命陽性反應而查獲上情。②復於1
    11年1月19日凌晨1時許，在其位於新竹縣○○市○○○街000巷00
    弄0號住處內，非法同時施用第一級毒品海洛因及第二級毒
    品甲基安非他命1次。嗣經警於111年1月21日凌晨2時50分許
    ，在桃園市○○區○○街00號前查獲，並扣得附表編號1至編號2
    所示之物。③又於111年4月12日下午3時許，在新竹縣○○鄉○○
    路0段000巷00弄00號第1802室內，非法施用第一級毒品海洛
    因及第二級毒品甲基安非他命各1次，嗣經警於111年4月12
    日下午4時3分許，在上址查獲上情，並扣得附表編號3所示
    之物。而被告上開①施用毒品案件，經本院於110年3月10日
    以110年度毒聲字第97號裁定送觀察勒戒，被告經送執行觀
    察勒戒後，認無繼續施用毒品傾向，業於111年9月27日執行
    完畢釋放出所。又上開②③案件應為前開觀察、勒戒執行完畢
    之效力所及，是上開三案件，經臺灣新竹地方檢察署檢察官
    以111年度毒偵緝字第530號、第531號及第532號為不起訴處
    分確定等情，有該不起訴處分書及臺灣高等法院被告前案紀
    錄表在卷可按，並經本院核閱前開偵查卷確認無訛。
  ㈡被告為警查獲如附表編號1至編號2所示之物，經送台灣尖端
    先進生技醫藥股份有限公司鑑定，檢出第一級毒品海洛因（
    Heroin）成分，有如附表編號1至2鑑定書欄所示之鑑定書及
    毒品證物鑑定分析報告在卷可參，足認上開扣案物確屬毒品
    危害防制條例第2條第2項第1 款所列管之第一級毒品；又如
    附表編號3所示之物，經送請台灣尖端先進生技醫藥股份有
    限公司鑑定，檢出第二級毒品甲基安非他命（Methamphetam
    ine）成分，有如附表編號3鑑定書欄所示之毒品證物鑑定分
    析報告在卷可參，足認上開扣案物確屬毒品危害防制條例第
    2條第2項第2款所列管之第二級毒品，均係違禁物無訛，應
    依毒品危害防制條例第18條第1 項前段，宣告沒收銷燬之。
    而裝放上開毒品之包裝袋及標籤，因與毒品難以完全析離，
    且無析離之實益及必要，是此等包裝袋及標籤應與毒品視為
    一體，併予沒收銷燬之，故聲請人此部分聲請，洵屬有據，
    應予准許。至因鑑驗耗盡之上開第一級及第二級毒品既已滅
    失，自無庸再為沒收銷燬之諭知，附此敘明。
四、依刑事訴訟法第455 條之36第2 項，毒品危害防制條例第18
    條第1項前段，刑法第40條第2項，裁定如主文。
中　　華　　民　　國　　111 　年　　12　　月　　7 　　日
                  刑事第一庭  法　官　華澹寧
以上正本證明與原本無異。　　　　　　　　　
如不服本裁定，應於裁定送達後5日內向本院提出抗告狀。
中　　華　　民　　國　　111 　年　　12　　月　　7 　　日
                              書記官  吳羽君
附表　　　　　　　　　　　　　　　
編號 品項 扣押物品目清單或扣押物品目錄表所在卷頁 扣押物品清單字號 鑑定書 備註 1 殘渣袋1個（毛重0.16公克及包裝袋） 新竹地檢111年度毒偵字第853號偵查卷第11頁 111年度保字第909號扣押物品清單 一、台灣尖端先進生技醫藥股份有限公司毒品原物鑑定實驗室111年3月11日出具之毒品證物鑑定分析報告（見桃園地檢111年度毒偵字第1210號偵查卷第131頁） 二、鑑定方法： 　　氣相層析質譜儀（GC/MS）法 三、鑑定結果： 　　檢出第一級毒品海洛因（Heroin）成分。　　　 新竹地檢111年度毒偵緝字第530號（原桃園地檢111年度毒偵字第1210號） 2 殘渣袋1個（毛重0.16公克及包裝袋）     3 白色透明結晶（驗前淨重0.31公克，驗餘淨重0.3公克及包裝袋） 新竹地檢 111年度毒偵字第744號偵查卷第54頁 111年度安字第400號扣押物品清單 一、台灣尖端先進生技醫藥股份有限公司毒品原物鑑定實驗室111年5月27日出具之毒品證物鑑定分析報告（見新竹地檢111年度毒偵字第744號偵查卷第48頁） 二、鑑定方法： 　　氣相層析質譜儀（GC/MS）法 三、鑑定結果： 　　檢出第二級毒品甲基安非他命（Methamphetamine）　　 新竹地檢111年度毒偵緝字第531號（原新竹地檢111年度毒偵字第744號）